【裁判字號】    90,訴,1356
【裁判日期】    901211
【裁判案由】    毒品危害防制條例
【裁判全文】
臺灣彰化地方法院刑事判決                          九十年度訴字第一三五六號
    公  訴  人  臺灣彰化地方法院檢察署檢察官
    被      告  甲○○
右列被告因毒品危害防制條例案件，經檢察官提起公訴（九十年度毒偵字第三四七三
號），本院判決如左：
        主  文
甲○○施用第一級毒品，累犯，處有期徒刑拾月；又連續施用第二級毒品，累犯，處
有期徒刑柒月。應執行有期徒刑壹年貳月。
        事  實
一、甲○○前於民國（下同）八十六年間因違反麻醉藥品管理條例罪案件，經本院判
    處有期徒刑三月，於八十六年十月二十六日確定，其於八十七年六月二十八日執
    行完畢。復因施用第二級毒品安非他命，經台灣彰化地方法院檢察署檢察官依據
    本院八十七年度毒聲字第二二二四號裁定送觀察、勒戒後，認有繼續施用傾向，
    聲請本院以八十七年度毒聲字第二三九七號裁定令入戒治處所施以強制戒治一年
    ，於實施滿三個月後，因經評估戒治略具成效，由檢察官聲請本院以八十八年度
    毒聲字第一八三三號裁定准予停止戒治，所於戒治期間交付保護管束，於八十八
    年十二月二十七日保護管束期滿，由檢察官於八十九年一月二十七日以八十九年
    度戒毒偵字第九四號為不起訴處分確定。於五年之內，竟不知悔改，仍未戒除毒
    癮，至少於九十年八月十七日當日或前三日內某時，在某不詳處所，以不詳之方
    式，施用海洛因一次；復基於概括之犯意，自九十年八月十日至同年月十六日，
    在彰化縣員林鎮賴姓友人住處，將第二級毒品安非他命置放於過濾器上，外用火
    燒烤使成氣體，再予吸食之方式，連續施用安非他命多次，平均施用次數不定。
    嗣因其朋友詹淑美涉嫌竊取位於彰化縣員林鎮○○路五十五號第一寶座公寓大廈
    公共分攤之用電，經該大廈管理委員會主任委員張聖賢會同警員前往查看時始獲
    悉上情，並當場扣得第一級毒品海洛因三包（合計毛重約十‧一公克）、第二級
    毒品安非他命一包（毛重約一‧一公克）、安非他命吸食器一組及注射針筒一支
    等物（以上證物均未扣存本案）。
二、案經彰化縣警察局員林分局報請臺灣彰化地方法院檢察署檢察官偵查起訴。
        理  由
一、訊據被告甲○○（以下簡稱被告）對右揭施用第二級毒品安非他命之事實固坦承
    不諱，惟矢口否認有何施用第一級毒品海洛因之情事，辯稱：係朋友在施用海洛
    因，伊在旁邊不慎吸入煙氣云云，經查：其於九十年八月十七日為警所採取之尿
    液經送檢驗結果，確呈現甲基安非他命及嗎啡陽性反應，有彰化縣衛生局九十年
    八月三十一日煙檢字地９０２６０６煙毒尿液檢驗成績書一紙附卷可稽（見台灣
    彰化地方法院檢察署九十年度毒偵字第三四七二號偵查卷第四十二頁）。又目前
    尚無因吸入毒品之「二手煙」（即被動吸入），而致尿液驗出之案例，目前僅有
    被動吸入大麻之報告，而該項研究認為「一般吸食方示之二手煙（即被動吸入大
    麻）並不會使免疫抗體方法之檢驗呈陽性反應」，此有行政院衛生署藥物食品檢
    驗局八十一年二月八日（八一）藥檢一字第００一一五六號覆臺灣台北地方法院
    函及台北榮民總醫院藥物諮詢中心八十一年四月六日覆台灣高等法院高雄分院八
    十一高分刑處字第四四六四號函可稽，且衡諸一般檢驗學常理，常人如未施用海
    洛因，其尿水應無嗎啡反應，若有施用毒品海洛因者，於八小時內約有百分之八
    十量於尿液中排出，二十四小時後剩餘量之百分之九十再排出，七十二小時後仍
    有微量排出，是被告既於九十年八月十七日經採集其尿液檢驗結果，呈現嗎啡陽
    性反應，已如前述，依前開說明推算之，其最後一次施用海洛因之時間，應為其
    被查取尿液之前七十二小時內某時。被告就施用第一級毒品海洛因部分，事後空
    言辯駁，顯圖卸責，不足採信。至於被告施用安非他命部分，其為警所採之尿液
    ，經檢驗結果呈甲基安非他命陽性反應，亦有前開煙毒尿液檢驗成績書一紙可證
    ，此部分之自白核與事實相符。再被告因施用第二級毒品安非他命，經台灣彰化
    地方法院檢察署檢察官依據本院八十七年度毒聲字第二二二四號裁定送觀察、勒
    戒後，認有繼續施用傾向，聲請本院以八十七年度毒聲字第二三九七號裁定令入
    戒治處所施以強制戒治一年，於實施滿三個月後，因經評估戒治略具成效，由檢
    察官聲請本院以八十八年度毒聲字第一八三三號裁定准予停止戒治，所於戒治期
    間交付保護管束，於八十八年十二月二十七日保護管束期滿，由檢察官於八十九
    年一月二十七日以八十九年度戒毒偵字第九四號為不起訴處分確定之事實，有該
    不起訴處分書臺灣高等法院被告全國前案紀錄表及台灣彰化地方法院檢察署刑案
    資料查註紀錄表在卷足憑。顯係於五年之內，再犯毒品危害防制條例第十條第一
    項、第二項之施用第一、二級毒品罪無訛。綜上所述，本案事證明確，被告犯行
    足以認定。
二、按海洛因與安非他命分屬第一、二級毒品，此稽之毒品危害防制條例第二條第二
    項第一、二款之規定可明。核被告所為，係犯毒品危害防制條例第十條第一項之
    施用第一級毒品罪及同條第二項之施用第二級毒品罪。其於施用之際，分別持有
    第一、二級毒品海洛因與安非他命之行為，應為施用之高度行為吸收，均不另論
    罪。又被告先後多次施用第二級毒品安非他命之犯行，時間緊接，所犯又係構成
    要件相同之罪名，顯係基於概括犯意為之，應依連續犯之規定論以一罪，並加重
    其刑。再被告所犯上開二罪間，犯罪構成要件不同，行為互殊，顯係基於個別犯
    意為之，應予分論併罰。查被告前於八十六年間因犯違反麻醉藥品管理條例罪案
    件，經本院判處有期徒刑三月，於八十六年十月二十六日確定，其於八十七年六
    月二十八日執行完畢之事實，有臺灣高等法院被告全國前案紀錄表、台灣彰化地
    方法院檢察署刑案資料查註紀錄表一份附卷足按，其於有期徒刑執行完畢後，五
    年以內再犯有期徒刑以上之本罪，為累犯，所犯上開二罪之本刑，俱應依刑法第
    四十七條之規定加重之。爰審酌被告前曾有施用毒品罪行，經送觀察勒戒、強制
    戒治後，猶不知悔改，再施用毒品海洛因不輟，不僅戕害自身健康，更辜負國家
    將之視為病人，並施以長時間之戒治處遇之苦心，惟其對他人權益之侵害仍屬有
    限，於本院審理中已坦承部分犯行，及其犯罪目的、手段等一切情狀，量處如主
    文所示之刑。至被告被查獲時為警當場所扣得之第一級毒品海洛因三包（合計毛
    重約十‧一公克）、第二級毒品安非他命一包（毛重約一‧一公克），因未扣存
    本案，且尚須作為另案被告犯罪證據使用，爰不宣告沒收銷燬之；另扣得之注射
    針筒一支及安非他命吸食器一組，亦未扣存本案且無證據證明係被告所有，亦不
    宣告沒收，併此敘明。
據上論斷，應依刑事訴訟法第二百九十九條第一項前段，毒品危害防制條例第十條第
一項、第二項，刑法第十一條前段、第五十六條、第四十七條、第五十一條第五款，
判決如主文。
本案經檢察官吳怡盈到庭執行職務。
中      華      民      國    九十      年     十二     月     十一     日
                                 臺灣彰化地方法院刑事第一庭
                    審判長法官  葉  榮  郎
                                     法      官  洪  志  賢
                                     法      官  簡  璽  容
右正本證明與原本無異。
如不服本判決，應於判決送達後十日內向本院提出上訴狀( 須附繕本 )。
                                     法院書記官  王  惠  嬌
中      華      民      國    九十      年     十二     月     十三     日
毒品危害防制條例第十條：
施用第一級毒品者，處六月以上五年以下有期徒刑。
施用第二級毒品者，處三年以下有期徒刑。


司法院資訊處製作；財團法人民間司法改革基金會備份。
